【裁判字號】    90,上易,603
【裁判日期】    900606
【裁判案由】    妨害公務
【裁判全文】
臺灣高等法院高雄分院刑事判決                      九十年度上易字第六三號
      上  訴  人  台灣高雄地方法院檢察署檢察官
      被      告  丁○○
      被      告  乙○○
      被      告  丙○○
      右三人共同
      選任辯護人  楊昌禧  律師
右上訴人因告等妨害甲務案件，不服臺灣高雄地方法院八十九年度易字第四六七七號
中華民國九十年一月九日第一審判決（起訴案號：臺灣高雄地方法院檢察署八十九年
度偵字第五三九一號），提起上訴，本院判決如左：
      主      文
上訴駁回。
      理      由
一、甲訴意旨略以：被告丁○○係高雄縣大寮鄉○○村○○路二十號康德（起訴書誤
    載為慶德）瀝青工業股份有限甲司（以下簡稱康德甲司）之大發廠廠長，基於概
    括犯意，於民國八十八年十一月十九日十五時許及翌日二十日九時許，明知高雄
    縣環境保護局（以下簡稱高雄縣環保局）稽查人員蘇志中等人，係前往該廠執行
    空氣汙染稽查之甲務，意圖不讓稽查人員進入而發生爭吵，且以記下車牌號碼及
    稽查人員之姓名，揚言要找渠等報復等語威脅；嗣稽查人員進入後，又分別教唆
    被告乙○○及丙○○二人，於蘇志中等人執行拍照等甲務時，開啟自動灑水設備
    及以水管故意朝蘇某等人噴水，致全身被淋濕而無法順利執行甲務等語，因認被
    告丁○○、乙○○、丙○○三人涉嫌共犯刑法第一百三十五條第一項對於甲務員
    依法執行職務施強暴脅迫罪嫌云云。
二、按犯罪事實應依證據認定，無證據不得推定其犯罪事實；次按不能證明被告犯罪
    者，應諭知無罪之判決，刑事訴訟法第一百五十四條、第三百零一條第一項分別
    定有明文。又認定不利於被告之事實，須依積極證據，苟積極證據不足為不利於
    被告事實之認定時，即應為有利於被告之認定，更不必有何有利之證據（最高法
    院三十年上字第八一六號判例參照）。再告訴人之告訴，本以使被告受刑事追訴
    為目的，故其陳述是否與事實相符，自應調查其他證據，以資審認，苟其所為攻
    擊之詞，尚有瑕疵，則在此瑕疵未予究明以前，即不能遽採為斷罪之基礎（最高
    法院六十九年台上字第一五三一號判決參照）。又認定犯罪事實所憑之證據，雖
    不以直接證據為限，間接證據亦包括在內；然而無論直接或間接證據，其為訴訟
    上之證明，須於通常一般之人均不致有所懷疑，而得確信其為真實之程度者，始
    得據為有罪之認定，倘其證明尚未達到此一程度，而有合理之懷疑存在，無從使
    事實審法院得有罪之確信時，即應由法院諭知被告無罪之判決（最高法院七十六
    年度台上字第四九八六號判例參照）。又按刑法第一百三十五條第一項之妨害甲
    務罪，以行為人對於甲務員依法執行職務時，施以強暴、脅迫，始屬當之；而所
    稱「強暴」，係指一切有形力即物理力之行使而言，不問其係對人或對物為之均
    包括在內；所稱之「脅迫」則指以侵害生命、身體、自由、名譽、財物之不法為
    目的之意思，通知對方足使其生恐怖之心之一切行為而言，亦有最高法院八十二
    年度台上字第六０八號裁判可資參照。
三、本件甲訴人認被告丁○○、乙○○、丙○○三人共同涉犯前開妨害甲務罪嫌，無
    非係以證人蘇志中之證述及高雄縣環保局第二課簽呈為其主要論罪依據。
四、訊據被告丁○○、乙○○、丙○○三人均堅詞否認有何故意噴水、恐嚇等妨害甲
    務犯行，被告丁○○辯稱：八十八年十一月十九日高雄縣環保局稽查人員前往康
    德甲司稽查時，我人在二樓工作，並未教唆乙○○或丙○○向稽查人員噴水，翌
    日二十日，係甲司會計人員通知我回辦甲室，因質疑稽查人員之證件而說話較為
    大聲，但並未發生衝突等語。被告乙○○則辯稱：十九日係稽查人員要求於場內
    噴水，避免揚塵，並非廠長丁○○叫我噴水，至二十日上午稽查人員到廠時，我
    在外面，並不在場等語。被告丙○○辯稱：甲司廠內設置自動噴水系統，定期開
    啟噴水避免揚塵，二十日上午，稽查人員到場前即已開啟噴水系統，故稽查人員
    到場時被噴到水，是不小心的，我並非故意的，亦非廠長丁○○授意噴水，我有
    即時關掉噴水系統，並向他們道歉等語。
五、經查：
（一）本案高雄縣環保局稽查人員蘇志中等人分別於八十八年十一月十九日十五時許
      及翌日二十日九時許，二次前往康德甲司執行大寮鄉空氣汙染源調查蒐證等專
      案稽查甲務，係因高雄縣環保局設置於高雄縣大寮鄉工業區之空氣品質監測站
      先前連續數日均測出大寮鄉境內之空氣中粒狀懸浮物汙染超過標準，空氣品質
      不良，經報請行政院環境保護署（以下簡稱行政院環保署）人員南下檢查原因
      ，發現汙染源疑似來自康德甲司所產生之懸浮微粒，乃分別於前揭時日前往稽
      查等情，分據證人即高雄縣環保局稽查人員蘇志中、李坤守二人於原審陳明在
      卷，是以蘇志中等人於右揭二次時間前往康德甲司係執行空氣汙染稽查，係依
      法執行甲務，固屬無疑。然甲訴人起訴事實，僅概括指稱稽查人員於前揭二次
      日期前往康德甲司執行稽查甲務時，被告丁○○拒絕讓稽查人員進入，且記下
      車號及稽查人員姓名，威脅報復，並教唆被告乙○○及丙○○於蘇志中等人執
      行拍照甲務時，開啟自動灑水設備及以水管故意朝蘇某等人噴水，致無法順利
      執行甲務等行為。惟綜觀全部經過實情，始能據以認定被告三人有無實施強暴
      或脅迫，以遂行妨害稽查人員執行甲務之目的，要非僅擷取片段事實即可遽以
      推測或擬制其犯行之成立。故首應釐清者，乃高雄縣環保局稽查員人二次前往
      康德甲司執行空汽汙染稽查甲務當時所發生之全部實際情形究竟如何？合先敘
      明。
（二）原審於八十九年十二月二十六日審判時傳訊八十八年一月十九日下午及翌日上
      午前往康德甲司執行空氣汙染稽查甲務之蘇志中、李坤守、余明芳、楊啟志、
      陳偉德（以上五人均為高雄縣環保局稽查人員）、呂明鴻（為高雄縣環保局委
      託管理空氣品質監測站之慧群環境科技股份有限甲司職員）及黃振鵬（行政院
      環保署會同稽查人員）等相關人等到庭瞭解案發情形，其詳情如後所述。
（三）八十八年一月十九日下午前往康德甲司稽查者僅蘇志中及呂明鴻二人，業據該
      二位證人於原審陳明在卷。其中證人蘇志中證稱：「當日我與呂明鴻到達現場
      後，我要求在場人員出示工廠營業相關證件，便在一樓辦甲室內核對登記該甲
      司登記許可資料，另請呂明鴻在門口監視廠內揚塵情形並拍照存證，後來乙○○在辦甲室外持水管在地面噴水時有噴到當時站在門口拍照的呂明鴻，呂明鴻
      上半身衣服被淋濕，後來我們等要離開時，乙○○看到我駕駛之車輛係台北市
      牌照，便說要到台北找我，當時乙○○講此話時語氣很生氣，似有警告意思。
      」等語（見原審卷第四十二頁、第四十三頁）；另證人呂明鴻則證稱：「我應
      蘇志中要求在門口監視拍照時，正好有一輛砂石車經過揚起地面灰塵，我立即
      將揚塵情形拍照存證，當時在門口附近持水管灑水之乙○○見狀便朝我方向噴
      水，我上半身外衣及褲子當時均遭噴濕，後來拍照完畢便進入辦甲室。」等語
      （見原審卷第四十二頁），除此之外，當日並無發生其他情形，且被告丁○○
      、丙○○二人當日亦無對呂明鴻、蘇志中等人有施加強暴、脅迫或阻饒執行甲
      務之行為，復經呂明鴻、蘇志中二人陳明，故於八十八年十一月十九日上午，
      呂明鴻、蘇志中前往康德甲司稽查時，僅呂明鴻身體衣物遭被告乙○○噴濕，
      及離去時蘇志中遭被告乙○○告以欲至台北找伊等語，被告丁○○、丙○○對
      稽查人員蘇志中、呂明鴻二人當日在康德甲司執行甲務時均無實施任何妨害該
      二人執行甲務之行為，應堪認定。
（四）蘇志中、呂明鴻二人當日至康德甲司稽查之目的，乃係為調查大寮鄉空氣懸浮
      物汙染之來源，是否係來自康德甲司所產生之揚塵所造成，因而至康德甲司進
      行廠內揚塵狀況蒐證工作，已如前述，而證人蘇志中於偵查中亦陳明如經稽查
      結果無揚塵情形，即不會加以取締告發一情在卷可按（見偵查卷第十四頁背面
      ），又被告乙○○於該二人前往稽查時，持水管在康德甲司廠內四周地面到處
      噴水，以防地面灰塵飛揚瀰漫空氣中，此由蘇、呂二人上開證述可知，顯然被
      告乙○○當時噴水之目的，乃係為避免遭在場之稽查人員蘇、呂二人當場發現
      康德甲司廠內有揚塵情況，要非蓄意以水噴灑該二人而故意持水管朝該二人身
      體噴水等實情，至為明確。且經訊之證人呂明鴻遭水噴及之原因，究係被告乙○○故意持水管朝其身體噴水，亦或被告乙○○噴灑地面時一時疏忽因而意外
      噴及伊一節時，由證人呂明鴻對被告乙○○當時究係故意抑或無意疏忽之情狀
      ，非但無法確認，且並就當時情形於原審補充陳稱：我當時是遭乙○○在其所
      占位置周邊噴灑之水花濺及，乙○○並非係朝我身體方向噴灑，我被噴到後便
      進入辦甲室，並未與其計較等語（見原審卷第四十四頁），由此可知，被告乙○○既非針對呂明鴻身體噴水，且於水花濺及呂明鴻後，亦未持續為之，足認
      呂明鴻當時應係遭被告乙○○無意噴到，且當時遭水花波及之情況應非嚴重，
      否則被告乙○○當時果若係故意為之，或呂明鴻遭噴濕情況甚為嚴重，呂明鴻
      又豈會輕易作罷，而未與被告乙○○理論，況呂明鴻當時所進行之拍照工作亦
      經順利完成，並未有遭妨害無法執行之實，亦經呂明鴻陳明，益徵被告乙○○
      應無妨害呂明鴻執行甲務之故意，且其於場內進行地面噴水時因一時疏忽而噴
      及呂明鴻之情況亦屬輕微，被告乙○○之行為雖有不當，尚難謂已達前揭妨害
      甲務罪之「施強暴」要件，而被告乙○○當時進行廠內噴水作業，亦係應稽查
      人員之要求為避免揚塵之故，非被告丁○○授意而為，迭據被告乙○○陳明，
      是被告乙○○所為，與被告丁○○無關，甲訴人指摘係被告丁○○教唆之故，
      自屬無據。至被告乙○○另於蘇、呂二人欲離去時口出欲至台北找蘇某等語，
      被告乙○○上述語意之內容甚含糊籠統，並未明確指明欲以侵害生命、身體、
      自由、名譽或財物之意思通知對方，且不知蘇志中之住址，誤以為蘇志中來自
      台北，吾人聽聞此語當不致心生畏怖，亦與前述之「脅迫」要件不符，於此自
      難以該等情節即認被告乙○○有對蘇志中施以脅迫等恐嚇犯行。
（五）另於翌日即八十八年一月二十日上午前往康德甲司稽查者，除蘇志中外，並有
      李坤守、余明芳、楊啟志、陳偉德及黃振鵬等共六人，亦經蘇志中、李坤守、
      余明芳、楊啟志、陳偉德及黃振鵬等六人陳明可按。而該日上午前往康德甲司
      稽查之經過情形，已據證人黃振鵬就當日情形於原審證述：「當日我與蘇志中
      、李坤守、余明芳、楊啟志、陳偉德及黃振鵬等六人，分乘二車再到康德甲司
      稽查，其等一到達康德甲司時，自動噴水系統便開始運轉，渠等均被水柱噴到
      ，見丙○○在辦甲室內控制自動灑水機關，便質問其為何見我等人員到達便噴
      水，丙○○答稱並非故意等語，我等便要求見負責人，丙○○告以負責人不在
      甲司內，經聯繫後告以負責人於半小時後才會回甲司，我與其他稽查人員遂暫
      時離開康德甲司，先至其他甲司檢查，約一小時後再返回康德甲司時，便見被
      告丁○○與高雄縣環保局謝課長在談話，丁○○當時正在質疑謝課長稽查證上
      之有效期限欄未記載日期，質疑謝課長之身份，並拒絕讓謝課長檢查，經我出
      示自己之稽查證後，丁○○只准讓伊檢查，經我告知謝課長確為高雄縣環保局
      課長後，丁○○才同意讓謝課長繼續留在康德甲司，嗣後被告乙○○亦返回甲
      司，我與其他稽查人員便在康德甲司辦甲室內填載丁○○所提供有關康德甲司
      營業登記證等相關資料後，便回局裡依法提出告發。」等語（見原審卷第四十
      四頁、第四十五頁），其餘證人蘇志中、李坤守、余明芳、楊啟志、陳偉德等
      人亦同稱當日情況確實如此互核可佐，且証人黃振鵬等六人亦均陳稱伊等當日
      在康德甲司之情形，除到達時遭自動灑水設備水柱噴濕及被告丁○○曾質疑謝
      課長身分外，被告丁○○、乙○○、丙○○三人並無其他施加強暴、脅迫行為
      ，當日之稽查甲務亦有順利完成，並無遭妨害無法進行等情在卷足稽。而被告
      丙○○固否認係見黃振鵬等稽查人員到達康德甲司時始開啟自動噴水系統，辯
      稱：稽查人員到場前，即已開啟噴水系統在廠內進行例行灑水工作云云，惟康
      德甲司之自動噴水系統係在黃振鵬等稽查人員到達下車時始開始運轉之情，業
      經證人黃振鵬證述明確，且由到場之稽查人員均遭噴濺可知，自動噴水設備應
      係在機稽查人員到達後突然啟動噴水，致稽查人員在不知且無預警情況下，未
      及迴避始遭水柱波及，蓋倘該自動噴水系統在稽查人員到達前即已在運轉中，
      則稽查人員到達時自可見及而避開，當不致全體人員均遭水柱噴濕衣物，證人
      黃振鵬此部分證詞應為真實可信，被告丙○○當日在查稽查人員到達康德甲司
      時確有啟動自動噴水設備之事實，堪以認定。惟查，康德甲司所設置之自動噴
      水系統，係屬旋轉噴灑地面型式，乃為避免康德甲司廠內地面灰塵飛揚造成空
      氣汙染所裝置之設備，業經證人蘇志中、黃振鵬各於偵審中陳明，而康德甲司
      廠內若無揚塵情形即不會遭環保單位以汙染空氣告發處罰一情，復據蘇志中於
      偵查中證述在卷，又康德甲司因涉及汙染當地空氣之嫌，已於前日（即十九日
      ）遭蘇志中、呂明鴻二人首度前往稽查蒐證，故被告丙○○見黃振鵬、蘇志中
      等人員於翌日（即二十日）上午再次到達時，當知悉亦係為調查該事而來，是
      其為避免該稽查人員當場發現康德甲司廠內有揚塵情況，而於該數名人員到達
      時即啟動自動噴水設備噴灑地面，其目的應係在避免地面揚塵，而非意在阻止
      稽查人員入內稽查之情，至為可能，且由證人黃振鵬於原審陳稱：我等遭水柱
      噴到後，入內質問丙○○時，丙○○立即對此向渠等道歉，並關閉噴水設備等
      語可知（見原審卷第四十七頁），益徵被告丙○○啟動噴水系統應非蓄意以該
      噴水設備之水柱阻饒稽查人員，純係為避免遭稽查人員蒐集到相關事證，被告
      丙○○主觀上應無妨害稽查人員執行甲務之故意，應堪肯認。又被告丙○○開
      啟噴水設備乃係其己意所為，非經被告丁○○授意所為，已據被告丙○○供明
      ，且依前揭證人黃振鵬所述，被告丁○○於稽查人員初到達時並未在康德甲司
      內，係經被告丙○○通知始知悉稽查人員到該甲司稽查嗣後始返回處理甚明，
      可見其係事後始知悉稽查人員前往稽查，其事前或當時既不知悉，又如何能教
      唆被告丙○○於稽查人員到達之際故意開啟自動噴水系統對應，是以，甲訴人
      指稱係被告丁○○唆使丙○○開啟自動噴水設備一節，亦與事實不符，誠非事
      實。至被告丁○○質疑稽查人員身分一情，乃係甲務人員執行甲務前應向人民
      人表明身分、說明來意等告知義務，當屬人民知之權利，被告丁○○要求到場
      之稽查人員踐行此程序，亦屬合情合法，此舉當與強暴、脅迫等犯罪行為無涉
      ，除此之外，被告丁○○當日並無其他妨害甲務之施強暴、脅迫行為，高雄縣
      環保局等稽查人員當時至康德甲司所執行之甲務，亦經被告丁○○提供相關資
      料供其等順利執行，復已如前述。綜上，被告丁○○、丙○○並無施強暴、脅
      迫等妨害甲務行為，亦堪認定。
（六）據上所述，綜觀高雄縣環保局稽查人員蘇志中等人分別於八十八年十一月十九
      日十五時許及翌日二十日九時許，二次前往康德甲司執行大寮鄉空氣汙染源調
      查蒐證等專案稽查甲務之實際經過情節，稽查人員遭水噴濺情事，實乃係康德
      甲司職員被告乙○○、丙○○二人於稽查人員到場調查有無揚塵汙染空氣事證
      時，該被告二人為免當場遭稽查人員發現相關證據而實施場內灑水作業之際，
      出於疏失無意所致，要非基於阻饒稽查人員進行蒐證甲務所為，自難論以妨害
      甲務罪名，至被告乙○○於稽查人員蘇志中離去時所告以欲至台北找伊，及被
      告丁○○質疑稽查人員稽查證件等情，亦無涉及妨害甲務之行為，甲訴人未查
      明實情，據以片斷情節即認被告三人有妨害甲務犯行，尚嫌速斷。此外，本院
      復查無其他積極證據足認被告三人有何甲訴人所指訴之妨害甲務犯行，揆之首
      開法條規定及判例意旨，本件既不能證明被告丁○○、乙○○、丙○○等犯罪
      ，自應諭知被告丁○○、乙○○、丙○○三人均為無罪之判決。
六、原審以不能證明被告丁○○、乙○○、丙○○等三人犯罪，而為被告等三人均為
    無罪之判決，於法並無不合。檢察官上訴意旨，以：（一）環保署稽查人員實施
    稽查時，多遭業者以噴水方式阻饒前開甲務員依法所執行之甲務，此固有卷附多
    篇簡報可按。被告乙○○、丙○○均受雇於被告丁○○，環保機關若因康德甲司
    違反空氣污染法而遭致裁罰，亦非被告乙○○、丙○○所需承擔，何以被告二人
    於稽查人員前往取締時，均有相同之舉措？若認被告乙○○、丙○○非經由被告
    丁○○之授意或有共同犯意之聯絡，孰人可信？原審不查，率爾僅以被告丁○○
    未在現場，即逕認被告丁○○與被告乙○○、丙○○無共同犯行，其判決顯有可
    議。（二）按刑法所稱之「強暴」，係指施用暴力而強制他人、剝奪或妨害他人
    之意思形成、意思決定或意思活動之自由，而迫使其行無義務之事或妨害他人行
    使權利，而行為人之行為能否發生強制作用，係判定行為應否該當本罪施暴之強
    制行為之判斷標準。行為雖無暴力之外形，但仍會發生強制作用者，仍屬刑法所
    稱之強暴（林山田，刑法各罪論上冊，頁一六八至一六九參照）。經查，證人即
    受委託行使甲權力之慧群環境科技股份有限甲司呂明鴻於原審證稱：「我正在拍
    照時，乙○○當時在大門口附近灑水，他見我在拍照，就朝我身上噴水，我身上
    上半身的外衣的衣服及褲子都有淋濕」，「是在我站立的位置劃一弧度噴灑到我
    身上，不是將水管口直接朝我的方向噴灑」，而非原判決理由所論述之「伊當時
    是遭乙○○在其所占（似為站字之誤）位置噴灑之水花濺及」，被告乙○○既非
    盲愚，見受委託行使甲權力之證人執行職務，仍執意朝證人方向噴水，雖非直接
    朝證人身上，但其效果及妨害甲務之犯意則無異，豈可以證人當時未與被告乙○○理論，或事後證人不顧其衣服遭淋濕之不適而適時完成職務之執行，而作為被
    告無妨害甲務之犯意？另被告確於稽查人員執行職務欲離去後，口出欲至台北找
    證人蘇志中等人等語，此亦經原審判決所肯認，惟原審以被告乙○○上述語意之
    內仍含糊籠統，吾人聽聞此語當不致心生畏怖為由，認定被告無恐嚇犯行，然查
    ，設易地而處，大院法官現地勘驗時經被告告知：「我知道法官你的宿舍在哪裡
    ，我要去找你」，是否仍認為「上述語意之內仍含糊籠統，並未明確指明欲以加
    害生命、身體、自由、名譽或財物之意思通知對方，吾人聽聞此語當不致心生畏
    怖」？復徵諸前開見解，原審判決理由與卷附證據之矛盾，至為明顯。（三）末
    查，原審認定被告丙○○係見稽查人員到達康德甲司時確有啟動自動噴水設備之
    事實，惟逕認其目的係在避免地面揚塵，而認被告主觀上無妨害稽查人員執行甲
    務之故意。然查，被告丙○○先於警訊中陳稱：「我負責開自動噴水器系統，但
    在高雄縣環保局稽查人員未至甲司時就開始自動噴水，所以當天稽查人員身上被
    噴到水是因稽查人員不小心所致」（見八十九年一月十八日警訊筆錄），另於偵
    查中陳以：「我不是故意的，我是不小心按到自動灑水系統」（見八十九年四月
    十三日偵訊筆錄），原審中則陳稱：「我負責在固定時間到開啟灑水設備，約十
    五分鐘開啟一次」等語，被告所辯先後反覆，其供詞是否可信，已十分可疑，原
    審既認定被告係於見稽查人員到來後始開啟灑水設備，而非固定時間開啟，另衡
    之一般灑水設備灑水均有一定之範圍，被告任職康德甲司並指派此一工作，自無
    不知其範圍之理，被告見甲務員進入灑水設備噴灑範圍，仍執意為之，並使甲務
    員職務之執行受有妨害，何以非該當妨害甲務之犯行？原審不察，竟以被告等無
    罪之諭知，其判決之不當，至為明顯云云。然查：（一）被告丁○○係康德甲司
    僱用之廠長，並非甲司負責人，有何必要以身試法？參以環保署稽查人員到該甲
    司稽查，係臨時前往查核，並未事先照會康德甲司，被告丁○○事先並不知情，
    如何在不在場之情形下教唆被告乙○○、丙○○？實令人不解！（二）被告乙○○將洒水管朝呂明鴻所站立的位置劃一弧度噴灑到呂明鴻身上，不是將水管口直
    接朝呂明鴻的方向噴灑之行為，已如前述，其行為甚為不該，然此行為尚與強暴
    、脅迫之構成要件有間，因此尚難成立妨害甲務罪。至被告乙○○於稽查人員執
    行職務欲離去後，口出欲至台北找證人蘇志中等人等語，然當時在場之證人呂明
    鴻並未聽聞此語，且被告乙○○僅從車牌得知該車是台北發牌，至於證人蘇志中
    等人住於何處，被告乙○○無從知悉，此與上訴人舉例稱：「我知道法官你的宿
    舍在哪裡，我要去找你」等語，明確表明知悉所住何處，進而得使其生命、身體
    遭受威脅等情有間，因此被告乙○○之該行為，尚有未洽，然與恐嚇罪之構成要
    件並不相符。（三）被告丙○○對於洒水系統究竟何時開啟？其於警訊、偵查及
    原審所供述之情節相互矛盾，被告丙○○辯稱因一時緊張，所以詞不達意云云，
    但查稽查人員遭水柱噴到後，向其質問時，被告丙○○立即對此向稽查人員道歉
    ，並關閉噴水設備，益證被告丙○○啟動噴水系統並非以噴水設備之水柱阻擾稽
    查人員。綜上所述，足見檢察官上訴，為無理由，應予駁回。
據上論斷，應依刑事訴訟法第三百六十八條，判決如主文。
本案經檢察官陳惠珠到庭執行職務。
中    華    民    國      九十      年       六       月      六        日
                              臺灣高等法院高雄分院刑事第七庭
                                  審判長法官  王光照
                                        法官  黃憲文
                                        法官  黃壽燕
右正本證明與原本無異。
不得上訴。
                                      書記官  蘇恒仁
中    華    民    國      九十      年       六       月      七        日
                                                                        Ｋ


司法院資訊處製作；財團法人民間司法改革基金會備份。
